臺灣臺北地方法院民事判決
111年度勞簡字第79號
原      告  林清秀  
被      告  展雲事業股份有限公司

法定代理人  鍾克信  

上列當事人間請求給付工資等事件，本院於民國111年3月28日言
詞辯論終結，判決如下：
    主  文
一、被告應給付原告新臺幣肆拾陸萬壹仟貳佰肆拾元，及自民國
    一一○年十二月十四日起至清償日止，按年息百分之五計算
    之利息。
二、原告其餘之訴駁回。
三、訴訟費用由被告負擔。
四、本判決第一項得假執行。但被告如以新臺幣肆拾陸萬壹仟貳
    佰肆拾元為原告預供擔保，得免為假執行。
    事實及理由
壹、程序方面：
一、按訴狀送達後，原告不得將原訴變更或追加他訴，但擴張或
    減縮應受判決事項之聲明者，不在此限，民事訴訟法第255
    條第1項但書第3款定有明文。查原告起訴聲明第1項原為：
    被告應給付原告新臺幣（下同）56萬5,250元，及自支付命
    令送達翌日起至清償日止，按年息5%計算之利息（見支付命
    令卷第8頁）。嗣於民國111年3月8日具狀變更請求之金額為
    46萬2,495元（見本院卷第43頁），經核原告所為變更屬減
    縮應受判決事項之聲明，揆諸前揭規定，應予准許。　
二、本件被告經合法通知，未於言詞辯論期日到場，核無民事訴
     訟法第386條所列各款情形，爰依原告之聲請，由其一造辯
    論而為判決。　
貳、實體方面：
一、原告主張：原告自101年9月3日起受僱於被告，擔任副理，
    約定月薪為3萬5,300元（下稱系爭勞動契約），因被告自11
    0年7月起積欠薪資，經原告於110年9月16日以勞動調解之申
    請依勞動基準法（下稱勞基法）第14條第1項第5款規定為由
    ，為終止系爭勞動契約之意思表示，最後工作日為110年9月
    30日。惟被告尚積欠原告110年7月至9月份工資共10萬5,900
    元、資遣費15萬8,850元、特別休假未休工資1萬7,650元、
    獎金13萬2,683元未給付，另被告自110年4月至9月間未按月
    提繳勞工退休金，共計4萬7,412元，爰依系爭勞動契約之約
    定，以及民法第486條、勞基法第22條第2項、第38條、勞工
    退休金條例（下稱勞退條例）第12條第1項、第31條規定，
    請求被告給付46萬2,495元併計付法定遲延利息等語，並聲
    明：被告應給付原告46萬2,495元，及自支付命令送達翌日
    起至清償日止，按年息5%計算之利息。
二、被告未於言詞辯論期日到場，僅以民事聲明異議狀抗辯，否
    認原告主張之債務，別無其他具體聲明或陳述。
三、得心證之理由：
  ㈠原告主張之上開事實，業據其提出臺北市政府勞動局勞資爭
    議調解紀錄、薪資給付明細表、存摺封面暨內頁影本為證（
    見支付命令卷第10至17頁、第38至40頁），而被告已受合法
    通知，既未於言詞辯論期日到場爭執，復未提出任何書狀供
    本院斟酌，依上開證據調查結果，堪信原告主張為真。
　㈡就原告得請求之項目、金額分述如下：
  ⒈110年7月至9月份工資及獎金部分：
    按工資應全額直接給付勞工；報酬應依約定之期限給付之，
    勞動基準法第22條第2項前段、民法第486條前段分別定有明
    文。經查，被告積欠原告110年7月至9月份工資及獎金，而
    系爭勞動契約已於110年10月1日終止，於終止前，原告每月
    工資為3萬5,300元，已如上述，原告自得請求被告給付110
    年7月至9月份積欠之工資及獎金共計23萬8,583元（計算式
    ：105,900元＋132,683元＝238,583元）。　　　
　⒉資遣費部分：
  ⑴按勞工適用勞退條例之退休金制度者，適用本條例後之工作
    年資，於勞動契約依勞基法第11條、第13條但書、第14條及
    第20條或職業災害勞工保護法第23條、第24條規定終止時，
    其資遣費由雇主按其工作年資，每滿1年發給2分之1個月之
    平均工資，未滿1年者，以比例計給；最高以發給6個月平均
    工資為限，不適用勞基法第17條之規定，勞退條例第12條第
    1項定有明文。經查，原告前依勞基法第14條第1項第5款規
    定終止系爭勞動契約，業如上述，則原告依上開規定請求被
    告給付資遣費，自屬有據。
  ⑵又原告任職起日為101年9月3日，至系爭勞動契約終止日即11
    0年10月1日止，其年資為9年28日。而原告每月工資為3萬5,
    300元，是原告自110年10月1日系爭勞動契約終止時起算（
    該日不計入），往前回溯6個月即110年4月1日至110年9月30
    日之各月份薪資均為3萬5,300元，合計為21萬1,800元，依
    據勞基法第2條第4款規定，除以該期間總日數183日，其平
    均工資應為每月3萬4,721元（計算式：211,800元÷183日×30
    日=34,721元，元以下四捨五入），據此計算，原告所得請
    求之資遣費應為15萬7,595元【計算式：34,721元×｛9＋28/30
    ×1/12｝×1/2＝157,595元，元以下四捨五入】。
　⒊特別休假未休工資部分：
　　原告至系爭勞動契約終止前尚有特別休假15天未休，有薪資
    給付明細表可考（見本院卷第51頁），是原告得請求之特別
    休假未休工資為1萬7,650元（計算式：35,300元÷30日×15日
    =17,650元）。
　⒋未提繳退休金之損害賠償部分：
　　被告僅提繳原告勞工退休金至110年3月止，自110年4月至11
    0年9月均未提繳，是原告依勞退條例第31條規定，請求被告
    賠償4萬7,412元（計算式：7,902元×6月=47,412元），為有
    理由。
四、從而，原告依系爭勞動契約約定、民法第486條、勞基法第2
    2條第2項規定，請求被告給付110年7月至9月份工資及獎金
    共計23萬8,583元；依勞退條例第12條第1項規定，請求被告
    給付資遣費15萬7,595元；依勞基法第38條規定，請求被告
    給付特別休假未休工資1萬7,650元；依勞退條例第31條規定
    ，請求被告賠償未提繳勞工退休金損害4萬7,412元，總計為
    46萬1,240元，及自支付命令送達翌日即110年12月14日（見
    支付命令卷第54頁送達證書）起至清償日止，按年息5%計算
    之法定遲延利息，為有理由，應予准許。逾此範圍之請求，
    則為無理由，應予駁回。
五、本件依勞動事件法第44條第1項規定，應依職權宣告假執行
    ，另依同法第44條第2項規定同時宣告被告得供擔保，而免
    為假執行，並酌定相當之金額。
六、訴訟費用負擔之依據：民事訴訟法第79條。   　　
中　　華　　民　　國　　111 　年　　3 　　月　　30　　日
                    勞動法庭    法  官    莊仁杰
以上正本係照原本作成。
如對本判決上訴，須於判決送達後20日內向本院提出上訴狀。如
委任律師提起上訴者，應一併繳納上訴審裁判費。
中　　華　　民　　國　　111 　年　　3 　　月　　30　　日
                                書記官    廖健宏